# 关于库存股的确认

提问人：jinjunlovely 时间：2016-07-08 10:24:39
请问各位：解释准则 7 号中第五项对于因回购产生义务确认的负债，应当按照《企业会计准则第 22 号——金融工具确认和计量》相关规定进行会计处理。即借：库存股 贷：其他应付款 的理论基础是否可以给解释下。我认为这是在授予日的一项会计处理，但在授予日对于股权激励的股份是否会被解锁存在不确定性，为何先确认该项回购义务。

回答人：chenyiwei
根据《企业会计准则第 37 号——金融工具列报（ 2014 年修订）》第十一条、第十二条：
第十一条 除根据本准则第三章分类为权益工具的金融工具外，如果一项合同使发行方承担了以现金或其他金融资产回购自身权益工具的义务，即使发行方的回购义务取决于合同对手方是否行使回售权，发行方应当在初始确认时将该义务确认为一项金融负债，其金额等于回购所需支付金额的现值(如远期回购价格的现值、期权行权价格的现值或其他回售金额的现值)。如果最终发行方无需以现金或其他金融资产回购自身权益工具，应当在合同到期时将该项金融负债按照账面价值重分类为权益工具。
第十二条 对于附有或有结算条款的金融工具，发行方不能无条件地避免交付现金、其他金融资产或以其他导致该工具成为金融负债的方式进行结算的，应当分类为金融负债。但是，满足下列条件之一的，发行方应当将其分类为权益工具： (一)要求以现金、其他金融资产或以其他导致该工具成为金融负债的方式进行结算的或有结算条款几乎不具有可能性，即相关情形极端罕见、显著异常或几乎不可能发生。 (二)只有在发行方清算时，才需以现金、其他金融资产或以其他导致该工具成为金融负债的方式进行结算。
(三)按照本准则第三章分类为权益工具的可回售工具。 　　附有或有结算条款的金融工具，指是否通过交付现金或其他金融资产进行结算，或者是否以其他导致该金融工具成为金融负债的方式进行结算，需要由发行方和持有方均不能控制的未来不确定事项(如股价指数、消费价格指数变动，利率或税法变动，发行方未来收入、净收益或债务权益比率等)的发生或不发生(或发行方和持有方均不能控制的未来不确定事项的结果)来确定的金融工具。
由于本案例中的回购义务的对象为自身发行的权益工具，且回购义务是否被触发是取决于公司（发行方）自身不能控制的因素，因此该回购义务需被确认为金融负债，而不论对其最终被触发的可能性大小的估计。